臺灣臺南地方法院民事判決　九十二年度訴字第一三二三號
　　原　　　告　台南縣歸仁鄉農會
　　法定代理人　甲○○
　　訴訟代理人　己○○
　　　　　　　　壬○○
　　被　　　告　乙○○
　　　　　　 兼林美金之承受.
　　　　　　　　　　　　　　　.
　　　　　　　　丙○○　　　　.
　　　　　　 林美金之承受訴.
　　　　　　　　　　　　　　　.
　　　　　　　　丁○○　　　　.
　　　　　　 林美金之承受訴.
　　　　　　　　　　　　　　　.
　　　　　　　　戊○○　　　　　　住台北市○○區○○街四十巷十號
　　　　　　 林美金之承受訴.
　　　　　　　　　　　　　　　.
　　　　　　　　庚○○　　　　.
　　　　　　 林美金之承受訴.
　　　　　　　　　　　　　　　.
　　　　　　　　辛　○　　　　.
　　　　　　　　　　　　　　　.
右當事人間請求清償借款事件，經本院於民國九十三年二月十日言詞辯論終結，判決
如左：
    主      文
被告應連帶給付原告新臺幣貳佰柒拾陸萬肆仟玖佰元，及自民國八十九年十二月十四
日起至清償日止，按年息百分之八點八五計算之利息，並自民國九十年一月十五日起
至民國九十年七月十四日止，按上開利率百分之十，自民國九十年七月十五日起至清
償日止，按上開利率百分之二十計算之違約金。
訴訟費用由被告連帶負擔。
本判決於原告以新臺幣玖拾貳萬貳仟元為被告供擔保後，得假執行。
    事實及理由
一、程序方面：
  (一)按共同訴訟之被告數人，其住所不在一法院管轄區域內者，各該住所在地之法院
    俱有管轄權。但依第四條至前條規定有共同管轄法院者，由該法院管轄，民事訴
    訟法第二十條定有明文。查本件被告戊○○之住所固設於臺北市，惟其餘被告之
    住所均設於臺南縣，均在本院管轄區域，因此，本院自有管轄權，合先敘明。
  (二)次按當事人死亡者，訴訟程序在有繼承人、遺產管理人或其他依法令應續行訴訟
    之人承受其訴訟以前當然停止；又第一百六十八條至第一百七十二條及前條所定
    之承受訴訟人，於得為承受時，應即為承受之聲明。他造當事人，亦得聲明承受
    訴訟，民事訴訟法第一百六十八條、第一百七十五條分別定有明文。查本件被告
    林美金於訴訟繫屬中（九十二年八月五日起訴）即九十二年八月六日死亡，由原
    告具狀聲明由林美金之法定繼承人即被告乙○○、丙○○、丁○○、戊○○、庚○○承受訴訟，有其所提出之聲明承受訴狀、繼承系統表、除戶戶籍謄本及繼承
    人最新戶籍謄本等件在卷可參（本院卷第四四至五十頁），經核與前開規定相符
    ，應准其等承受訴訟。
  (三)本件被告乙○○、丙○○、丁○○、戊○○、庚○○、辛○均未於最後言詞辯論
    期日到場，核無民事訴訟法第三百八十六條所列各款情形，爰依原告之聲請，由
    其一造辯論而為判決。
二、本件原告起訴主張：被告乙○○於民國（下同）八十九年九月六日以林美金（已
    死亡）所有坐落臺南縣歸仁鄉○○○段二三九之三地號土地以及門牌號碼臺南縣
    歸仁鄉○○村○○街○段一０一巷六弄六號之房屋，設定最高限額抵押權新台幣
    （下同）三百三十六萬元，存續期日自八十九年九月六日至一一九年九月六日止
    ，作為其向原告借款之擔保，嗣於八十九年九月十四日，邀同被告辛○、林美金
    （於訴訟繫屬中死亡）為連帶保證人向原告借款新臺幣（下同）二百八十萬元，
    約定借款期間二十年，清償日為一０九年九月八日，每期按月平均攤還本金及利
    息，借款利率按原告放款當時之放款利率百分之八點九計算，嗣後隨原告基本放
    款利率調整時，自調整日起改按原告新公告基本放款利率及加碼年息計付，並約
    定如有一期未履行，即喪失期限利益視為全部到期，逾期清償在六個月以內者，
    按上開利率加付一成，超過六個月者，按上開利率加付二成計收違約金。詎被告
    乙○○自八十九年十二月十四日起即未依約履行，尚積欠本金二百七十六萬四千
    九百元及其利息、違約金，又原告基本放款利率已調整為年息百分之八點八五；
    又被告林美金於訴訟繫屬中即九十二年八月六日死亡，其繼承人林成祈、丁○○
    、戊○○、庚○○與被告乙○○，均未向本院為拋棄繼承或限定繼承之聲請。為
    此，爰依消費借貸、連帶保證及繼承之法律關係，請求判決：被告應連帶給付原
    告二百七十六萬四千九百元，及自八十九年十二月十四日起至清償日止，按年息
    百分之八點八五算之利息，暨自九十年一月十五日起至清償日止，逾期六個月以
    內者，按上開利率百分之十，逾期在六個月以上者，按上開利率百分之二十計算
    之違約金，並請准原告為被告供擔保後宣告假執行。
三、被告辛○未於最後言詞辯論期日到場，惟據其前於本院九十二年十二月三十日言
    詞辯論期日到場所為之陳述如下：伊確實有擔任連帶保證人，請求駁回原告之訴
    ，訴訟費用由原告負擔等語。
四、被告乙○○、丙○○、丁○○、戊○○、庚○○均未於言詞辯論期日到場，亦未
    提出任何書狀作何聲明或陳述。
五、得心證之理由：
  (一)原告主張之事實，業據其提出而為被告辛○所不爭之房屋擔保放款借據、土地、
    建築改良物抵押權設定契約書、他項權利證明書、授信約定書、歷年放款利率變
    動表、交易明細表、收入及放款支出傳票、共用查詢單各一份（以上均為影本）
    為證（本院卷第八至十八、三三至三四頁），經核與原本互屬相符，被告乙○○
    、丙○○、丁○○、戊○○、庚○○均未於言詞辯論期日到場爭執，亦未提出任
    何書狀及證據作何答辯及陳述，堪信原告主張為真實。
  (二)按稱保證者，謂當事人約定，一方於他方之債務人不履行債務時，由其代負履行
    責任之契約；保證債務，除契約另有訂定外，包含主債務之利息、違約金、損害
    賠償及其他從屬於主債務之負擔，民法第七百三十九條、第七百四十條分別定有
    明文。又保證債務之所謂連帶，係指保證人與主債務人負同一債務，對於債權人
    各負全部給付之責任而言。本件被告辛○為被告乙○○對於右開借款之連帶保證
    人，依法即應對其本件借款債務負連帶保證責任。
  (三)次按繼承人自繼承開始時，除本法另有規定外，承受被繼承人財產上之一切權利
    、義務；又繼承人對於被繼承人之債務，負連帶責任。民法第一千一百四十八條
    前段、第一千一百五十三條第一項分別定有明文。查本件借款之連帶保證人即訴
    外人林美金已於九十二年八月六日死亡，而被告乙○○、丙○○、丁○○、戊○○、庚○○為其之法定繼承人，且均未為拋棄繼承或限定繼承之聲請乙節，業據
    原告提出戶籍謄本、繼承系統表各一份在卷可稽（本院卷第四四至四九頁），並
    經本院依職權調查屬實，另有查詢結果單附卷足憑（本院卷第五三頁），亦堪信
    實，揆諸前開法條規定，被告乙○○、丙○○、丁○○、戊○○、庚○○對於本
    件借款債務應負連帶給付之責至明。
  (四)從而，原告本於消費借貸、連帶保證及繼承之法律關係，求為命被告連帶給付原
    告二百七十六萬四千九百元，及如主文第一項所示之利息、違約金，即有理由，
    應予准許。
六、另原告陳明願供擔保聲請宣告假執行，爰酌定相當擔保金額，准予宣告假執行。
七、據上論結：本件原告之訴為有理由，依民事訴訟法第三百八十五條第一項前段、
    第八十五條第二項、第三百九十條第二項，判決如主文。
中　　　華　　　民　　　國　　九十三　　年　　　二　　　月　二十四　　日
                           臺灣臺南地方法院民事第二庭
~B審判長法　　　官　蔡美美
~B　　　法　　　官　郭貞秀
~B      法      官　黃欣怡
右正本證明與原本無異
如對本判決上訴，須於判決送達後二十日內向本院提出上訴狀
中　　　華　　　民　　　國　　九十三　　年　　　二　　　月　二十五　　日
~B　　　法院書記官　陳美虹
